臺灣桃園地方法院刑事判決　　　　　　　　94年度訴字第57號
公　訴　人　臺灣桃園地方法院檢察署檢察官
被　　　告　甲○○
指定辯護人　本院公設辯護人吳勇毅
上列被告因違反毒品危害防制條例案件，經檢察官提起公訴（九
十三年度毒偵字第四一四五號），及移送併辦（九十四年度毒偵
字第二一八三號），經本院訊問被告後，被告自白犯罪，檢察官
聲請協商判決，經本院合議庭裁定由受命法官改依簡式審判程序
後為協商判決，本院判決如下：
    主      文
甲○○連續施用第一級毒品，累犯，處有期徒刑壹年參月。扣案
之海洛因拾包（合計淨重壹點陸參公克，空包裝重參點貳柒公克
，純度百分之參伍點零捌，純質淨重零點伍柒公克）、海洛因陸
包（合計淨重壹點參參公克，空包裝重壹點捌陸公克，純度百分
之伍點捌肆，純質淨重零點零捌公克）、海洛因殘渣袋肆只均沒
收銷燬之；扣案之注射針筒玖支、分裝匙貳支、分裝袋壹包、塑
膠鏟管陸支、止血帶壹條均沒收。又連續施用第二級毒品，累犯
，處有期徒刑拾月。扣案之安非他命壹瓶（含瓶毛重壹點參公克
）、安非他命貳包（毛重零點玖伍公克、淨重零點伍公克）、安
非他命殘渣空瓶壹個均沒收銷燬之；扣案之塑膠湯匙壹支沒收之
。應執行有期徒刑貳年，扣案之海洛因拾包（合計淨重壹點陸參
公克，空包裝重參點貳柒公克，純度百分之參伍點零捌，純質淨
重零點伍柒公克）、海洛因陸包（合計淨重壹點參參公克，空包
裝重壹點捌陸公克，純度百分之伍點捌肆，純質淨重零點零捌公
克）、海洛因殘渣袋肆只、安非他命壹瓶（含瓶毛重壹點參公克
）、安非他命貳包（毛重零點玖伍公克、淨重零點伍公克）、安
非他命殘渣空瓶壹個均沒收銷燬之；扣案之注射針筒玖支、分裝
匙貳支、分裝袋壹包、塑膠鏟管陸支、止血帶壹條、塑膠湯匙壹
支均沒收。
    事實及理由
一、犯罪事實：甲○○於九十年間，因違反毒品危害防制條例案
    件，經本院以九十年度訴字第七七五號判處有期徒刑一年二
    月確定，於九十年十二月十一日入監執行，於九十二年一月
    十九日因縮短刑期執行完畢（構成累犯）。又於八十七年間
    ，因施用毒品案件，經本院以八十七年度毒聲字第九四五號
    裁定送觀察、勒戒後，認有繼續施用毒品之傾向，經本院以
    八十七度毒聲字第一三一九號裁定送強制戒治，後經本院以
    八十八年度毒聲字第五九號裁定停止戒治，所餘戒治期間付
    保護管束，於八十八年八月十七日保護管束期滿，由臺灣桃
    園地方法院檢察署檢察官於八十八年九月十五日，以八十八
    年度戒偵字第八五號不起訴處分確定。又於八十九年間因施
    用毒品案件，經本院以八十九年度毒聲字第六四四四號裁定
    送強制戒治後，經本院以九十年毒聲字第四六九八號裁定停
    止戒治，於九十年十二月十一日停止戒治出監並付保護管束
    ，九十一年三月二十八日保護管束期滿，並由桃園地方法院
    檢察署檢察官提起公訴，經本院以九十年度訴字第七七五號
    判決判處有期徒一年二月確定。詎仍不知悔改，未戒除毒癮
    ，復各基於施用第一級毒品海洛因、第二級毒品安非他命之
    概括犯意，於前述強制戒治執行完畢後五年內，自九十三年
    六月十四日某時至九十四年三月十六日止，在其位於桃園縣
    楊梅鎮○○街三巷十一之七號住處或楊梅鎮○○路七０二號
    某姓名年籍不詳之友人住處，以針筒注射之方式，並以每隔
    約一日施用二次之頻率，連續多次施用海洛因，及以將安非
    他命置於鋁箔紙內，點火燃燒底部，吸食產生煙霧之施用方
    式，並以每隔約一日施用一次之頻率，連續多次施用安非他
    命。嗣經警於九十三年九月十九日三十時許，在桃園縣楊梅
    鎮○○路三三二號前查獲，並扣得海洛因十包（合計淨重一
    點六三公克，空包裝重三點二七公克，純度百分之三五點零
    八，純質淨重零點五七公克）、海洛因殘渣袋一只、安非他
    命一瓶（毛重一點三公克）、含安非他命殘渣空瓶一個、注
    射針筒三支、分裝匙二支、分裝袋一包；又於九十四年三月
    十六日十五時許，在桃園縣楊梅鎮○○路七０二號前查獲，
    並扣得海洛因六包（合計淨重一點三三公克，空包裝重一點
    八六公克，純度百分之五點八四，純質淨重零點零八公克）
    、海洛因殘渣袋三只、安非他命二包（總毛重零點九五公克
    、總淨重零點五公克）、注射針筒六支、塑膠鏟管六支、塑
    膠湯匙一支、止血帶一條。案經桃園縣政府警察局、臺北市
    政府警察局報告臺灣桃園地方法院檢察署檢察官偵查起訴。
二、本件被告甲○○所犯為死刑、無期徒刑、最輕本刑三年以上
    有期徒刑以外之罪或高等法院管轄第一審案件以外之罪，經
    被告於準備程序就被訴事實為有罪之陳述，經告知簡式審判
    程序之旨，並聽取被告及檢察官之意見後，經本院合議庭依
    刑事訴訟法第二百七十三條之一規定，裁定改依簡式審判程
    序，並由受命法官獨任審理，核先敘明。
三、證據：
（一）被告甲○○於警詢、偵訊及本院審理中之自白。
（二）法務部調查局九十三年十月十四日調科壹字第０八０００
　　　八三四三號鑑定通知書、法務部調查局九十四年六月六日
      調科壹字第０八０００九三七一號鑑定通知書、憲兵司令
      部刑事鑑識中心九十四年六月十七日（九四）安鑑字第一
      三四三號鑑驗通知書各一紙。
（三）昭信科技顧問股份有限公司濫用藥物陽性檢體檢驗報告、
      臺灣尖端先進生技醫藥股份有限公司濫用藥物陽性檢體檢
      驗報告各一紙。
（四）扣案之海洛因十包（合計淨重一點六三公克，空包裝重三
      點二七公克，純度百分之三五點零八，純質淨重零點五七
      公克）、海洛因六包（合計淨重一點三三公克，空包裝重
      一點八六公克，純度百分之五點八四，純質淨重零點零八
      公克）海洛因殘渣袋四只、安非他命一瓶（毛重一點三
      公克）、安非他命二包（總毛重零點九五公克、總淨重零
      點五公克）、含安非他命殘渣空瓶一個、注射針筒九支、
      分裝匙二支、分裝袋一包、塑膠鏟管六支、塑膠湯匙一支
      、止血帶一條。
四、本件被告已認罪，經檢察官與被告於準備程序達成協商之合
    意，其合意內容為：被告連續施用第一級毒品海洛因部分願
    受科處有期徒刑一年三月；又被告連續施用第二級毒品安非
    他命部分願受科處有期徒刑十月；應執行有期徒刑二年。經
    查，上開協商合意並無刑事訴訟法第四百五十五條之四第一
    項所列情形之一，檢察官聲請改依協商程序而為判決，本院
    爰不經言詞辯論，於協商合意範圍內為協商判決。
五、沒收：
    扣案之海洛因十包（合計淨重一點六三公克，空包裝重三點
    二七公克，純度百分之三五點零八，純質淨重零點五七公克
    ）、海洛因六包（合計淨重一點三三公克，空包裝重一點八
    六公克，純度百分之五點八四，純質淨重零點零八公克）、
    海洛因殘渣袋四小包，安非他命一小瓶（含瓶毛重一點三公
    克）、安非他命二小包（毛重零點九五公克、淨重零點五公
    克）、安非他命殘渣空瓶一個，均應依毒品危害防制條例第
    十八條第一項前段規定，沒收銷燬之。扣案之注射針筒九支
    、分裝匙二支、分裝袋一包、塑膠鏟管六支、止血帶一條，
    為被告所有供施用海洛因之用，而塑膠湯匙一支，為被告所
    有供施用安非他命之用，業據被告供承在卷，爰依刑法第三
    十八條第一項第二款之規定宣告沒收。至於被告為警於九十
    四年三月十六日十五時許，在桃園縣楊梅鎮○○路七０二號
    前查獲扣得之白粉一包，經送法務部調查局鑑驗，未發現法
    定毒品成分，此有法務部調查局九十四年六月六日調科壹字
    第０八０００九三七一號鑑定通知書一紙在卷可憑，不予宣
    告沒收銷燬，附此敘明。
六、應適用之法條：刑事訴訟法第二百七十三條之一、第四百五
    十五條之四第二項、第四百五十五條之八，毒品危害防制條
    例第十條第一項、第二項、第十八條第一項前段、刑法第十
    一條前段、第五十六、第四十七條、第五十一條第五款、第
    三十八條第一項第二款。
七、本判決除有刑事訴訟法第四百五十五條之四第一項第一款、
    第二款、第四款、第六款、第七款所定情形之一，或違反同
    條第二項規定者外，不得上訴。如有前述得上訴之情形，得
    自收受判決送達之日起十日內，向本院提出上訴書狀，上訴
    於第二審法院。
中　　華　　民　　國　　94　　年　　9 　　月　　30　　日
                  臺灣桃園地方法院刑事第五庭
                          法　官　張明儀
以上正本證明與原本無異。
  　　　　　　　　　　　　書記官  吳瓊英
中　　華　　民　　國　　94　　年　　10　　月　　24　　日
本案論罪科刑法條：
毒品危害防制條例第10條
施用第一級毒品者，處 6 月以上 5 年以下有期徒刑。
施用第二級毒品者，處 3 年以下有期徒刑。
毒品危害防制條例第18條第1項
查獲之第一、二級毒品及專供製造或施用第一、二級毒品之器具
，不問屬於犯人與否，均沒收銷燬之；查獲之第三、四級毒品及
製造或施用毒品之器具，無正當理由而擅自持有者，均沒入銷燬
之。但合於醫藥、研究或訓練之用者，得不予銷燬。
